# 请教陈版及各位老师

提问人：大呆呆 时间：2020-09-07 17:11:00
在租赁准则衔接中，对于原经营租赁的承租人在计量使用权资产账面价值时，可以采用与租赁负债相等的金额，并根据预付租金进行必要调整。
请教： 1 、如果这样，是否就不需要调整期初留存收益了？
2 、“根据预付租金进行必要调整”如何理解？如何进行调整？
谢谢！

回答人：chenyiwei
1 、是，可认为无需调整期初留存收益。
2 、即把原先预付租金形成的资产（如预付账款、长期待摊费用、其他流动资产等）的账面价值并入使用权资产账面价值。